臺灣嘉義地方法院刑事判決　　　　　　　 95年度訴字第218號
公　訴　人　臺灣嘉義地方法院檢察署檢察官
被　　　告　乙○○
選任辯護人　黃曜春律師
上列被告因違反貪污治罪條例條例案件，經檢察官提起公訴（九
十四年度偵續字第二五號），本院判決如下：
    主  文
乙○○被訴公務員登載不實部分公訴不受理。
其餘被訴部分無罪。
    理  由
一、公訴意旨略以：被告乙○○原係嘉義市政府工務局建築管理
    課技士（於民國九十二年七月十五日調任嘉義縣政府城鄉發
    展局使用管理課技士），負責辦理轄區內建物建造執照及使
    用執照之審查、核發等業務，為依據法令從事於公務之人員
    。被告之友人己○○係己○○建築師事務所負責人，其曾擔
    任嘉義市政府技士，與被告認識二十餘年，兩人交往密切。
    緣己○○、癸○○夫婦與瑋迦（起訴書誤載為瑋珈）建設股
    份有限公司（下稱瑋珈建設公司）負責人壬○○（癸○○之
    弟）於八十八年間合夥投資興建集合式透天住宅販售，由己○○、癸○○提供其等所有坐落嘉義市○路○段九○之四、
    九一之四地號土地，興建四十九戶集合式地上四層ＲＣ（鋼
    筋混凝土造）透天住宅，以「綠第」為名對外廣告銷售，並
    以瑋迦建設公司為起造人，由己○○建築師事務所負責設計
    監造，大銓營造股份有限公司（下稱大銓營造公司，負責人
    曾耀民，原名曾宗富）負責承造，由瑋珈建設公司於八十八
    年五月二十八日委由己○○建築師事務所向嘉義市政府提出
    建造執照之申請，經被告審查後，於同年六月二十五日，核
    發Ａ八八嘉市工局建執字第四九四至五四一號建造執照，然
    該「綠第」建案因銷售情形不佳，故僅三十戶實際開工興建
    ，另建造執照編號五一六至五一九、五二六、五二七、五二
    九至五四一號（起訴書漏載五三○至五四一號）共十九戶並
    未動工興建，更無基礎配筋作業及工程進度延緩之情形。且
    上開「綠第」建案係坐落嘉義市蘭潭地區都市計畫區內，原
    無容積率管制，惟嘉義市政府於八十八年六月二十三日起實
    施容積率管制，容積率上限為一八○％，瑋迦建設公司為保
    留該十九戶無容積率上限之建造執照，竟由大銓營造公司職
    員李秀娟製作內容不實之建築工程勘驗報告書及保證書，並
    經起造人瑋迦建設公司、監造人己○○建築師事務所及承造
    人大銓營造公司核章與大銓營造公司負責人曾耀民簽名後，
    向嘉義市政府申報已分別於八十八年十一月八日、八十八年
    九月二十八日開工確依核准圖樣施工，並於八十八年十一月
    二十四日、八十八年十二月十二日分別在基礎曾上施用鋼筋
    數量二十四公噸、二十八‧五公噸。依建築法第五十四條之
    規定，該未實際開工之建造執照業已因未於六個月內開工復
    未申請展期而失其效力。詎被告於八十九年七月間，因己○○建築師事務所就已興建完工之三十戶申請核發使用執照前
    往工地勘查時，即知悉另外十九戶建築基地並未興建，其於
    大銓營造公司分別於八十九年八月、同年十月六日及九十年
    二月二十二日，以「工程進度延緩」此不實事項為由，申請
    該十九戶竣工展期時，本應以建造執照逾六個月未開工已廢
    止為由，依法駁回申請，竟捨此不為，為使己○○等人保留
    該十九戶無容積率上限之建造執照，基於圖己○○等人私人
    不法利益之犯意，違法核准，使己○○等人受有得以該失效
    之建造執照興建無容積率上限房屋之不法利益。嗣後被告透
    過己○○向壬○○承租上開已核發使用執照之「綠第」建案
    中門牌號碼嘉義市○○路六三巷七號之房屋，並於九十年五
    月一日遷入居住。嗣因該十九戶經二次竣工展期仍未興建售
    出，瑋迦建設公司負責人壬○○始於九十一年一月十七日出
    具同意書申報放棄該等無容積率上限之建造執照。己○○等
    人另在嘉義市○路○段九一之七等地號土地上投資興建二十
    一戶透天住宅，以「公園樂透」為建案名稱，「陽光創意樓
    層」為廣告訴求重點，並改以旭珈建設股份有限公司（下稱
    旭珈建設公司）名義（負責人為壬○○），向嘉義市政府申
    請興建二十一戶地上三層透天住宅，容積率上限為一八○％
    之建造執照，被告依法應審閱該建案申請建造執照所附工程
    設計圖說，是否符合容積率上限之規定，而上開圖說中編號
    一○／Ａ之「Ａ１—Ａ１６正向立面圖」有標示出地下樓層
    之對外窗戶，另編號二○／Ａ之「Ａ５、Ａ６剖面詳圖」亦
    有標示一樓至地下樓層之階梯，顯見該「公園樂透」建案有
    興建地下樓層之設計，須將興建地下樓層之面積併入總樓地
    板面積，其結果已超出容積率一八○％上限，且送審時套繪
    圖尚未完成，依規定應退件不予發照，或另請申請人更正補
    足，卻不此之圖，竟承前揭圖利己○○等人之概括犯意，於
    九十一年一月二十三日在簽准核發「公園樂透」建案建造執
    照簽呈所附之「建造執照及雜項執照規定項目審查表」（下
    稱審查表）中，第十六項「套繪圖查核結果基地無違反規定
    重複建築使用」欄及第十九項「區域計畫及都市計畫之指導
    或特別規定」審查結果「符合」欄打勾，製作不實之審查表
    ，簽請核發建造執照。嗣旭珈建設公司於九十一年二月四日
    取得該建案建造執照後，即逕行闢建地下樓層。該工地主任
    丁○○於己○○建築師事務所申請「公園樂透」建案使用執
    照前，依照己○○指示，將通往地下樓層之樓梯以ＲＣ混凝
    土封閉，地下樓層對外窗戶以紅磚封閉，再報由當時擔任嘉
    義市政府工務局建築管理課技士鄭元真審查核發使用執照。
    俟建物完工驗收完畢取得建物使用執照後，丁○○再依照曾
    耀民指示，將通往地下樓層之樓梯、地下樓層對外窗戶再重
    新打空施作。嗣己○○建築師事務所於九十二年一月七日提
    出「公園樂透」建案使用執照之申請，致當時擔任嘉義市政
    府工務局建築管理課技士鄭元真於九十二年一月二十八日至
    現場會勘時，因該建案違法興建地下樓層之情事已以上述方
    式掩飾，因而未能發現有違反容積率上限規定之情形，而於
    九十二年二月六日簽請發予使用執照。旭珈建設公司並據以
    將地下樓層面積列入銷售坪數計算販售，獲得不法利益高達
    新臺幣（下同）二千二百四十一萬元。被告因有上述違法核
    准竣工展期及核發建造執照，使己○○等人獲得不法利益之
    情事，遂於九十一年三月間，於其向己○○接洽購買嘉義市
    ○○路六三巷七號房屋時，要求己○○夫婦代其繳納購屋之
    頭期款二十萬元，並由癸○○代為向玉山商業銀行嘉義分行
    辦理房屋貸款事宜，由己○○擔任該筆房屋貸款之連帶保證
    人，向玉山商業銀行嘉義分行貸得四百七十萬元，作為支付
    被告向瑋迦建設公司購置房屋之價金，己○○夫婦並應被告
    之請求代為繳納自九十一年五月起至九十二年六月止，共計
    二十萬元之房貸利息，被告因而收受此減免購屋頭期款及貸
    款利息共計四十萬元之不正利益，因認被告涉有貪污治罪條
    例第六條第一項第四款之圖利罪嫌、同條例第四條第一項第
    五款之違背職務收受賄賂罪嫌及刑法第二百十三條公務員登
    載不實罪嫌。
二、本件公訴意旨認被告乙○○涉犯上開貪污治罪條例第六條第
    一項第四款之圖利罪嫌、同條例第四條第一項第五款之違背
    職務收受賄賂罪嫌及刑法第二百十三條公務員登載不實罪嫌
    ，係以證人己○○、癸○○、壬○○、甲○○、丁○○、丙○○、沈淑嫈之證詞及嘉義市○路○段九○之四、九一之四
    地號土地登記謄本、建造執照暨對照圖、嘉義市政府工務局
    申請建築執照審查簽呈暨規定項目審查表、使用執照審查簽
    呈暨規定項目審查表影本建築工程勘驗報告書、竣工展期申
    請書、嘉義市政府工務局都市計畫課八十八年六月二十三日
    簽附之各區建蔽率、容積率分配表、「公園樂透」建案編號
    一○／Ａ「Ａ１—Ａ１６正向立面圖」、「公園樂透」建案
    編號二○／Ａ「Ａ５、Ａ６剖面詳圖」、臺灣省建築師公會
    嘉義縣市辦事處九十二年十一月四日臺建師嘉字第○五六號
    函、旭珈建設公司「公園樂透」建案價目表、宣傳文件、旭
    珈建設公司「旭珈綠第」建案繳款明細表、被告在玉山商業
    銀行嘉義分行申請房屋貸款之消費者貸款申請暨徵信批附表
    、匯款申請書、貸償帳戶交易明細表、九十一年五月二十七
    日、九十一年七月二日、九十一年十月二十九日、九十二年
    二月二十六日、九十二年六月十一日存款單、不動產買賣契
    約書資為論據。訊據被告乙○○則堅詞否認上開犯行，辯稱
    ：
  (一)公務員登載不實部分：
    本案關於被告於八十九年間審查「綠第」建案之建造執照，
    及於九十一年間審查「公園樂透」建案建造執照，針對審查
    簽呈及所附之審查表，其中筏式基礎地下室是否計入容積率
    計算等是否違法之事實，業經臺灣嘉義地方法院檢察署檢察
    官認定被告明知為不實之事項，而登載於職務上所掌之公文
    書之犯罪嫌疑不足，於九十四年二月二十五日以九十三年度
    偵字第三六二七號為不起訴處分確定，公訴人就此部分再行
    起訴，應為不受理之判決。
  (二)主管事務圖利部分：
  １「綠第」建案部分：
    「建築法第五十四條所謂『開工』，係指起造人會同承造人
    、監造人依建築法之規定向該管主管建築機關申報開工，並
    在實際開始工作，如挖土、整地、打樁、從事安全措施等而
    言」（內政部六十三年十二月三日臺內營字第六○八二八號
    函釋參照）。「綠第」建案，於八十八年六月二十五日經被
    告審查後，核發四十八張建築執照（Ａ八八嘉市工局建執字
    第四九四至五四一號）共四十九戶。其中建號五一六至五一
    九、五二六、五二七、五二九至五四一號等十九戶，併同另
    三十戶，於八十八年九月二十八日、八十八年十一月八日進
    行全區整地、填土，雖有十九戶尚未興建房屋，然已屬建築
    法第五十四條之開工至明，依當時建築法第五十四條規定，
    自無須申請開工展期。公訴人謂上開十九戶建照，因未於六
    個月內開工，復未申請展期而失其效力，顯有誤會。上開十
    九張建造執照既無作廢情事，承造人大銓營造公司於建築期
    限因故未能如期完工，申請竣工展延，被告依當時建築法第
    五十三條第二項規定准予竣工展期，係屬依法行政，並無違
    法圖利己○○等人，得保留該十九戶無容積率上限房屋之不
    法利益。
  ２「公園樂透」建案部分：
    「公園樂透」建案申請建造執照時，被告於建築執照審查簽
    呈所附之審查表中：
  (1)審查表第十六項「套繪圖查核結果基地無違反規定重複建築
    使用」部分：
    被告於九十一年一月二十三日擬具審查簽呈時，即依建築師
    所附之配置圖套繪辦公室內部地籍圖，查核結果，該基地並
    無重複使用情形，始於審查表審核結果「符合」乙欄上打勾
    。至於在簽呈左上方蓋有「九十一年一月三十一日已套繪」
    印文，係屬第二次套繪之日期。蓋於領取建照執照前，辦公
    室內審查小姐（臨時人員）會與建築師事務所小姐進行第二
    次套繪，並蓋「○年○月○日已套繪」印文，做已確認動作
    。公訴人因未明實務上作法，誤認被告簽請核發建造日期為
    九十一年一月二十三日，惟於九十一年一月三十一日始套繪
    ，尚未套繪即打勾，而有圖利之嫌，明顯誤會。
  (2)審查表第十九項「區域計畫及都市計畫之指導或特別規定」
    部分：
    起造人委託建築師申請「公園樂透」建案建築執照之資料文
    件中，申請書及設計圖說上均會以文字註記建蔽率及容積率
    若干，而該設計部分由建築師簽證負責，被告僅就形式上書
    面審查，不作內容實質審查。因本案建築師簽證負責部分未
    逾建蔽率及容積率上限，故被告於審查結果「符合」乙欄打
    勾，可謂適法允當，無圖利情事。
  (三)違背職務收受賄賂部分：
    貪污治罪條例第四條第一項第五款，對於違背職務行為收受
    賄賂罪，屬必要共犯中之對向犯，必以行賄者基於行賄之意
    思，且受賄者亦有收賄之犯意二者意思合致，始足當之。查
    被告是否有收受黃鍾瑩、癸○○二十萬元頭期款及繳交二十
    萬元銀行利息之事實，業經臺灣嘉義地方法院檢察署檢察官
    認定黃鍾瑩、癸○○以四十萬元行賄被告之犯罪嫌疑不足，
    於九十四年二月二十五日以九十三年度偵字第三六二七號為
    不起訴處分確定。換言之，本件所謂行賄者，業經認定確無
    行賄之犯行，則被告當無收賄而與之合致之犯行，自不該當
    收賄罪至明等語。
三、按被告以外之人於審判外之陳述，經當事人於審判程序同意
    作為證據，法院審酌該言詞陳述或書面陳述作成時之情況，
    認為適當者，亦得為證據。當事人、代理人或辯護人於法院
    調查證據時，知有第一百五十九條第一項不得為證據之情形
    ，而未於言詞辯論終結前聲明異議，視為有前項之同意，刑
    事訴訟法第一百五十九條之五定有明文。查本件認定事實所
    引用之陳述證據，經本院於審理時提示被告及其辯護人均表
    示無意見，迄於言詞辯論終結前亦未聲明異議，可認為同意
    作為證據，本院審酌該陳述證據之取得過程並無瑕疵，與本
    案待證事實間復具有相當之關聯性，以之為本案證據尚無不
    當，自得採為證據。
四、公訴不受理部分：
  (一)按不起訴處分已確定或緩起訴處分期滿未經撤銷者，非有下
    列情形之一，不得對於同一案件再行起訴：一、發現新事實
    或新證據者。二、有第四百二十條第一項第一款、第二款、
    第四款或第五款所定得為再審原因之情形者，刑事訴訟法第
    二百六十條定有明文。次按曾為不起訴處分、撤回起訴或緩
    起訴期滿未經撤銷，而違背第二百六十條之規定再行起訴者
    ，應諭知不受理之判決，刑事訴訟法第三百零三條第四款亦
    有明文。次按起訴為裁判上一罪之案件，如果法院審理結果
    ，認為一部不成立犯罪，他部又欠缺追訴要件，則一部既不
    成立犯罪，即難與他部發生一部及全部之關係，法院應分別
    為無罪及不受理之諭知（最高法院七十年臺非字第一一號判
    例參照）。
  (二)公訴意旨雖以被告於審核上開「綠第」建案建造執照竣工展
    期之申請時，明知未開工，竟准予核備，復於審核上開「公
    園樂透」建案建造執照之申請時，明知容積率已逾法定上限
    ，且未依規定繳交套繪圖，竟製作不實之審查表，涉有刑法
    第二百十三條公務員登載不實罪嫌。經查，本案公務員登載
    不實之同一事實，業經臺灣嘉義地方法院檢察署檢察官於九
    十四年二月二十五日以九十三年度偵字第三六二七號為不起
    訴處分，且因不得再議而確定，有該不起訴處分書附卷可稽
    。現公訴人於無發現新事實或新證據，或有刑事訴訟法第四
    百二十條第一項第一款、第二款、第四款或第五款之情形下
    ，重行就此曾經不起訴處分之同一事實提起公訴，顯係違反
    刑事訴訟法第二百六十條之規定再行起訴，而公訴人起訴被
    告所犯圖利及違背職務收受賄賂部分復不成罪（此部分詳如
    後述），揆諸上揭說明，此部分應為公訴不受理之判決。
五、無罪部分：
  (一)按犯罪事實應依證據認定之，無證據不得認定犯罪事實；不
    能證明被告犯罪者，應諭知無罪之判決，刑事訴訟法第一百
    五十四條第二項、第三百零一條第一項分別定有明文。又事
    實之認定，應憑證據，如未能發現相當證據，或證據不足以
    證明，自不能以推測或擬制之方法，以為裁判基礎；再認定
    犯罪事實所憑之證據，雖不以直接證據為限，間接證據亦包
    括在內，然無論直接或間接證據，其為訴訟上之證明，須於
    通常一般之人均不致於有所懷疑，而得確信其為真實之程度
    者，始得據之為有罪之認定，倘其證明尚未達到此一程度，
    而有合理之懷疑存在時，即無從為有罪之認定（最高法院四
    十年臺上字第八六號、七十六年臺上字第四九八六號判例參
    照）。
  (二)經查：
  １「綠第」建案部分：
  (1)按直轄市、縣（市）（局）主管建築機關，於發給建造執照
    或雜項執照時，應依照建築期限標準之規定核定其建築期限
    ；建築期限標準，由省（市）政府於建築管理規則中定之。
    前項建築期限，承造人因故未能如期完工時，得申請展期，
    但以二次為限，每次不得超過六個月，逾期執照作廢；起造
    人自領得建造執照或雜項執照之日起，應於六個月內開工，
    並應於開工前，會同承造人及監造人將開工日期，連同姓名
    或名稱、住址及證書字號及承造人之施工計畫書，申請該管
    主管建築機關備查。起造人因故不能於前項期限內開工時，
    應敘明原因，申請展期。但展期不得超過三個月，逾期執照
    作廢，八十九年十二月二十日修正公布前建築法第五十四條
    第一項、第二項及第五十三條分別定有明文。是如符合建築
    法第五十四條第一項「開工」之要件，而因故未能如期完工
    時，得依建築法第五十三條第二項規定申請竣工展期。次按
    「建築法第五十四條所謂『開工』，係指起造人會同承造人
    、監造人依建築法之規定向該管主管建築機關申報開工，並
    在實際開始工作，如挖土、整地、打樁、從事安全措施等而
    言」（內政部六十三年十二月三日臺內營字第六○八二八號
    函釋參照）。
  (2)上開「綠第」建案於八十八年六月二十五日經被告審查後，
    核發四十八張建築執照（Ａ八八嘉市工局建執字第四九四至
    五四一號）共四十九戶，其中僅三十戶實際動工興建完成，
    其餘建號五一六至五一九、五二六、五二七、五二九至五四
    一號等十九戶雖無施作基礎配筋，亦未興建完成，惟於大銓
    營造公司承造前已進行挖土、整地等情，業據證人即「綠第
    」建案工地主任丁○○於調查（見調查卷第二一頁）、本院
    （見本院卷(二)第七、一一、一二、一六、一七頁）、「綠第
    」建案工地主任甲○○於調查（見調查卷第一四頁）、本院
    （見本院卷(二)第二○、二一、二六頁）、瑋迦建設公司負責
    人壬○○於本院（見本院卷(二)第九五、九六頁）、建築師己○○於本院（見本院卷(二)第一○四頁）證述綦詳。證人即嘉
    義市政府工務局建築管理課課長辛○○、證人即嘉義市政府
    工務局建築管理課技士戊○○均於本院證稱：只有挖土、整
    地，亦屬建築法第五十四條第一項之「開工」等語（見本院
    卷(一)第一七二、一七三、一七八、一八二頁），復參酌上開
    內政部六十三年十二月三日臺內營字第六○八二八號函釋就
    第五十四條第一項「開工」之定義，上開建號五一六至五一
    九、五二六、五二七、五二九至五四一號等十九戶既已進行
    挖土、整地，即屬已經開工，則承造人大銓營造公司依建築
    法第五十三條第二項規定申請竣工展期，被告依該規定准予
    核備，未予駁回，自屬適法，並無違背法令或違背職務可言
    。
  ２「公園樂透」建案部分：
  (1)審查表第十六項「套繪圖查核結果基地無違反規定重複建築
    使用」部分：
    被告於九十一年一月二十三日已擬具「公園樂透」建案建築
    執照審查簽呈，雖該簽呈左上角上蓋有「九十一年一月三十
    一日」已套繪之印文，然該印文日期何以與被告簽呈日期不
    符，業據證人辛○○於本院證稱：「（核發建造執照前，是
    否要先審查套繪圖，查看基地有無重複使用情形？）承辦人
    只就該建案的配置圖與該建物坐落土地地籍圖核對該地段地
    號土地上是否已經有人申請建案或已經有該房子在上面，核
    對之後如果沒有人申請建案或該房子時，承辦人員就會在建
    造執照及雜項執照規定項目審查表上第十六項符合欄內打勾
    。建築師事務所的人來領建築執照的時候，由建築師事務所
    的人員來把配置圖套繪到建管課的地籍圖上並著色，著色完
    後由我們的書記人員蓋章表示何時有套繪」、「（為何套繪
    不是由承辦人員來做？）因為人力不夠」、「（套繪完成後
    是否會蓋章？）由建管課的書記蓋章並填載套繪日期」、「
    （所以套繪次數只有一次？）對。就是建築師事務所的人員
    來領照時所作的套繪那次而已」等語（見本院卷(一)第一七四
    頁）、證人戊○○於本院證稱：「（審查表第十六項中你如
    何審查？）這項在一般的建築案件送進來後我們為了要控管
    申請的土地是否有重複申請建築使用情形，所以我們會先看
    地籍圖上是否有已經套繪過，如果沒有的話我們就打勾」、
    「（你如何去判斷地籍圖上有無套繪過？）我們課裡面向嘉
    義地政事務所買整個嘉義市的地籍圖，如果該地籍圖上是空
    白的就表示沒有人申請使用過，如果有人套繪過，該地就會
    畫紅色代表建物，劃上綠色就代表空地，沒有顏色就表示沒
    有套繪過」、「（審查簽呈中承辦人填載九十一年一月二十
    三日，其左上角記載套繪日期九十一年一月三十一日，為何
    會有如此記載？）是建築師事務所的人員來領取建造執照時
    會與我們課內的人員由建築師事務所的人員拿配置圖套繪到
    我們課內的地籍圖，套繪完後書記人員就會在上面註記套繪
    日期，承辦人填載九十一年一月二十三日是承辦人就送件的
    配置圖先看該位置有無重複申請建築執照日期」等語（見本
    院卷(一)第一七九、一八○頁），證人辛○○、戊○○就套繪
    經過所述相符，其證言自堪採信。是被告辯稱其於九十一年
    一月二十三日擬具建築執照審查簽呈時，即依建築師所附之
    配置圖套繪辦公室內部地籍圖，查核結果，該基地並無重複
    使用情形，始於審查表審核結果「符合」乙欄上打勾等語，
    應可採信。被告既非未經套繪即簽准核發建築執照，自無違
    背法令或違背職務情事。
  (2)審查表第十九項「區域計畫及都市計畫之指導或特別規定」
    部分：
    被告辯稱：該項審查關於建物面積是否逾容積率限制，係由
    建築師簽證負責，其僅作書面審查，不作實質審查等語，核
    與證人辛○○、戊○○於本院證述情節相符（見本院卷(一)第
    一七六、一七七、一八三頁），本院復向內政部營建署函詢
    各縣市政府承辦人員於建築執照審查時須否計算建物面積有
    無逾容積率之限制，該署函覆稱：審查表第十四項至第二十
    項為行政審查項目，主管機關應依有關法令規定審查，至容
    積率之計算，應依建築技術規則有關條文規定計算檢討，自
    屬技術部分，應由建築師簽證負責等情，有內政部營建署九
    十五年十月三日營署建管字第○九五○○五一一六八號函及
    九十六年四月二日營署建管字第○九六○○一三一九六號函
    在卷可稽（見本院卷(一)第八三、一五○頁），足見被告所辯
    其於審核該項目時，僅作書面審查，不作實質審查等語堪以
    採信。
  ３再按貪污治罪條例第四條第一項第五款對於違背職務之行為
    收受賄賂罪與同條例第十一條第一項對於公務員違背職務之
    行為交付賄賂罪，乃必要共犯中之對向犯，以彼此之間相互
    對立之意思，業經合致而成立犯罪（最高法院九十二年度臺
    上字第六○二一號判決參照）。查被告是否有收受黃鍾瑩、
    癸○○房屋頭期款二十萬元及繳交二十萬元銀行利息之事實
    ，業經臺灣嘉義地方法院檢察署檢察官認黃鍾瑩、癸○○以
    四十萬元行賄被告之犯罪嫌疑不足，於九十四年二月二十五
    日以九十三年度偵字第三六二七號為不起訴處分，且因不得
    再議而確定，有該不起訴處分書附卷可稽。本案所謂行賄者
    ，業經認定確無行賄之犯行，則被告當無收賄而與之合致之
    犯行，自難令被告負違背職務收受賄賂罪。
  (三)綜上所述，尚難遽認被告有何違背職務收受賄賂及明知違背
    法令圖利犯行，縱被告對於嘉義市○區○○路六三巷七號住
    處房屋如何繳付頭期款及貸款利息，與證人己○○、癸○○
    、庚○○、丙○○所述有所出入，惟公訴人並未舉證證明被
    告所收受之頭期款及利息係屬賄賂，且與被告之職務行為有
    何對價關係，亦難遽認被告有何對於職務上行為收受賄賂犯
    行。此外復查無其他積極證據足資證明其有何公訴人所指上
    開犯行，自屬不能證明其犯罪，揆諸上開法條規定及判例意
    旨，應諭知被告無罪之判決。至公訴人雖請求再傳訊證人庚○○，因本院已合法通知其到庭未果，且其於偵查中業已具
    結作證，自無再次傳訊之必要，附此敘明。
據上論斷，應依刑事訴訟法第三百零三條第四款、第三百零一條
第一項，判決如主文。
本案經檢察官陳志川到庭執行職務。
中　　華　　民　　國　九十六　年　  八  　月  三十一  日
                  刑事第三庭    審判長法  官  陳仁智
                                      法  官  陳蒨儀
                                      法  官  鄭雅文
上列正本證明與原本無異。
如不服本判決，應於判決送達後十日內向本院提出上訴狀，上訴
書狀依法應敘述具體理由，如未敘述具體理由者，應於上訴期間
屆滿後二十日內補提理由書於本院（均應附繕本）。
中　　華　　民　　國　九十六　年　  八  　月  三十一  日
                        　          　書記官　鄭翔元
